【裁判字號】    98,交聲,289
【裁判日期】    980730
【裁判案由】    聲明異議
【裁判全文】
臺灣臺中地方法院交通事件裁定    98年度交聲字第286至289號
原處分機關  交通部公路總局臺中區監理所
異議人即
受處分人    甲○○
上列受處分人因違反道路交通管理處罰條例案件，對於交通部公
路總局臺中區監理所所為如附表所示之處分（裁決書案號詳如附
表所示），聲明異議，本院裁定如下：
    主    文
異議均駁回。
    理    由
一、原處分機關裁決意旨：異議人即受處分人甲○○（下稱受處
    分人）所有車牌號碼2Q-1562 號自用小客車，於附表所示之
    時間、地點，因表列之交通違規事實，經交通執法人員製單
    舉發。惟附表所示之裁決書送達日期分別為民國94年11月18
    日、94年12月8 日、95年2 月16日、96年4 月24日，受處分
    人提出異議日期為97年10月3 日（按：應係97年10月6 日）
    ，已逾聲明異議法定20日期限。
二、受處分人聲明異議意旨略以：其伊所有之車牌號碼2Q-1562
    號自用小客車，已於92年10月30日典當於臺中市○○路2 之
    98 號 之大同當鋪，迄今未有領回。其嗣於95年12月29日收
    到台南警察局違規通知，謂有駕駛人王伊萍以其車輛懸掛
    2860-H B號車牌行駛，而該車被扣保管。台南市警察局交通
    隊於96 年10 月29日因該車無人認領，公開標售拍定，並於
    96年12月12日以南市警交字第09618022700 號函發各管轄監
    理單位註銷車籍。然該車及車牌早於92年10月30日典當予大
    同當舖時，同時交予該當舖，至於該當舖並未將其車輛辦理
    過戶而交予第三人等情事，其一概不知情。附表所示裁罰處
    分之違規時間均在其典當之後，爰聲明異議，請求撤銷原處
    分等語。
三、按受處分人不服道路交通管理處罰條例第8 條主管機關所為
    之處罰，得於接到裁決書之翌日起20日內，向管轄地方法院
    聲明異議，道路交通管理處罰條例第87條第1 項定有明文。
    又交通法庭認聲明異議不合法律上之程式或其異議權已喪失
    者，應以裁定駁回之，道路交通案件處理辦法第18條亦設有
    明文規定。次按處理違反道路交通管理事件，有關文書送達
    之程式，準用行政程序法送達之規定，此為違反道路交通管
    理事件統一裁罰基準及處理細則第5 條所明定。而送達，除
    法規另有規定外，由行政機關依職權為之；送達由行政機關
    自行或交由郵政機關送達；由郵政機關送達者，以一般郵遞
    方式為之，但文書內容對人民權利義務有重大影響者應為掛
    號，行政程序法第67條、第68條第1 項、第3 項分別訂有明
    文。再者，「送達，於應受送達人之住居所、事務所或營業
    所為之。但在行政機關辦公處所或他處會晤應受送達人時，
    得於會晤處所為之」、「於應送達處所不獲會晤應受送達人
    時，得將文書付與有辨別事理能力之同居人、受僱人或應送
    達處所之接收郵件人員」，行政程序法第72條第1 項、第73
    條第1 項，分別定有明文。查受處分人於96年6 月1 日前之
    戶籍地址為「臺中市○區○○路135 巷5 號12樓之9 」，有
    內政部戶政司戶役政資料電子閘門系統全戶戶籍資料查詢結
    果1 份在卷可憑。而受處分人所有之車號2Q-1562 號自用小
    客車有附表所載之違規事實，經原處分機關予以裁罰，並以
    郵務掛號方式送達該裁決書至受處分人上揭戶籍地址，因未
    會晤受處分人本人，而將裁決書交付與該處所之受僱人，有
    原處分機關裁決書、送達證書（以上均影本）各4 份在卷可
    稽。揆諸上開規定，附表所示之違反道路交通管理事件裁決
    書分別於94年11月18日、94年12月8 日、95年2 月16日、96
    年4 月24日已合法送達予受處分人，核無違誤，受處分人遲
    至97年10月6 日始具狀聲明異議（此有蓋有原處分機關收文
    章戳之受處分人聲明異議狀附卷可按），已逾道路交通管理
    處罰條例第87條第1 項所定之20日不變期間，其異議權已喪
    失，自應予以駁回。
四、據上論斷，應依道路交通管理處罰條例第87條第2項，道路
    交通案件處理辦法第18條，裁定如主文。
中    華    民    國    98    年    7     月    30    日
                    交通法庭    法  官  陳慧珊
上正本證明與原本無異。
如不服本裁定應於送達後5日內向本院提出抗告狀。
                                書記官  王嘉麒
中    華    民    國    98    年    7     月    30    日
附表：
┌──┬────┬─────┬─────┬───────┬──────┬──────┬───┐
│編號│裁決日期│裁  決  書│舉  發  單│違  規  時  間│違 規 事 實 │裁罰金額    │案號  │
│    │        │編      號│編      號│違  規  地  點│違 規 法 條 │（新臺幣）  │      │
│    │        ├─────┤          │              │            │            │      │
│    │        │送達日期  │          │              │            │            │      │
├──┼────┼─────┼─────┼───────┼──────┼──────┼───┤
│ 1  │94年11月│中監違字第│GQ3B17083 │92年11月17日8 │在禁止臨時停│2,400元     │98年度│
│    │16日    │裁60-GQ3B1│號        │時15分許      │車處所停車。│            │交聲字│
│    │        │7083號    │          │              │            │            │第286 │
│    │        │          │          │              │            │            │號    │
│    │        │          │          │              │            │            │      │
│    │        ├─────┤          ├───────┼──────┤            │      │
│    │        │94年11月18│          │臺中市○○街  ○道路交通管理│            │      │
│    │        │日        │          │              │處罰條例第56│            │      │
│    │        │          │          │              │條第1項第1款│            │      │
├──┼────┼─────┼─────┼───────┼──────┼──────┼───┤
│ 2  │94年12月│中監違字第│GQ0000000 │93年3月25日10 │併排停車    │2,400元     │98年度│
│    │5日     │裁60-GQ432│號        │時許          │            │            │交聲字│
│    │        │7001號    │          │              │            │            │第287 │
│    │        ├─────┤          ├───────┼──────┤            │號    │
│    │        │94年12月8 │          │臺中市○○○路○道路交通管理│            │      │
│    │        │日        │          │              │處罰條例第56│            │      │
│    │        │          │          │              │條第1項第6款│            │      │
├──┼────┼─────┼─────┼───────┼──────┼──────┼───┤
│ 3  │95年2月 │中監違字第│LA0000000 │93年11月2日19 │在道路收費停│2,400元     │98年度│
│    │8日     │裁60-LA019│號        │時58分許      │車處所停車不│            │交聲字│
│    │        │9354號    │          │              │依規定繳費  │            │第288 │
│    │        ├─────┤          ├───────┼──────┤            │號    │
│    │        │95年2 月16│          │嘉義市○○路  ○道路交通管理│            │      │
│    │        │日        │          │11100         │處罰條例第56│            │      │
│    │        │          │          │              │條第1項第11 │            │      │
│    │        │          │          │              │款          │            │      │
├──┼────┼─────┼─────┼───────┼──────┼──────┼───┤
│ 4  │96年4月 │中監違字第│S00000000 │95年12月29日11│使用他車牌照│10,800元    │98年度│
│    │23日    │裁60-S0129│號        │時50分許      │行駛、牌照經│            │交聲字│
│    │        │1330號    │          │              │註銷仍行駛  │            │第289 │
│    │        ├─────┤          ├───────┼──────┤            │號    │
│    │        │96年4 月24│          │林森路        │道路交通管理│            │      │
│    │        │日        │          │              │處罰條例第12│            │      │
│    │        │          │          │              │條第1項第5款│            │      │
│    │        │          │          │              │、第8款及第2│            │      │
│    │        │          │          │              │項          │            │      │
└──┴────┴─────┴─────┴───────┴──────┴──────┴───┘


司法院資訊處製作；財團法人民間司法改革基金會備份。
